【裁判字號】    98,抗,8
【裁判日期】    980304
【裁判案由】    補繳裁判費
【裁判全文】
臺灣高等法院花蓮分院民事裁定             98年度抗字第8號
抗  告  人  丙○○
            乙○○
            戊  ○
            丁○○
            己○○
            甲○○
相  對  人  花蓮縣警察局
法定代理人  辛○○
相  對  人  丑○○
相  對  人  南友遊覽汽車有限公司
法定代理人  子○○○
被      告  壬○○
            癸○○○
            陳淑枝（永富商行）住花蓮縣新城鄉○○路1-11號
            庚○○
上列抗告人因與相對人花蓮縣警察局等間因國家賠償聲請再審事
件，對於中華民國98年1月12日臺灣花蓮地方法院98年度補字第
11號裁定提起抗告，本院裁定如下：
    主  文
原裁定廢棄。
    理  由
一、按訴訟標的之價額，由法院核定。核定訴訟標的之價額，以
    起訴時之交易價額為準；無交易價額者，以原告就訴訟標的
    所有之利益為準，又前開第1項之裁定，得為抗告。以一訴
    主張數項標的者，其價額合併計算之。但所主張之數項標的
    互相競合或應為選擇者，其訴訟標的價額，應依其中價額最
    高者定之，民事訴訟法第77條之1第1項、第2項、第4項，第
    77條之2第1項分別定有明文。
二、本件抗告人在原審98年1月5日所具民事異議暨更正或補充或
    再審聲請狀之聲請聲明請求相對人等應為給付及連帶給付新
    臺幣（下同）5,639,720元，其聲明之第6項已載明「前五項
    如其中一人已為給付，在其給付範圍內，他人免為給付」，
    則依前開民事訴訟法第77條之2第1項但書規定，其所主張之
    數項訴訟標的即屬互相競合或應為選擇，訴訟標的之價額應
    依其中最高者定之，從而抗告人在原審所聲請之訴訟標的應
    為5,639,720元，應徵再審裁判費56,836元。原審未查，就
    其訴訟標的價額合併計算，致核定其訴訟標的之價額為
    22,558,880元，於法即有未洽。從而，抗告意旨指摘原裁定
    訴訟標的價額之核定不當，求予廢棄，為有理由，應由本院
    將原裁定關於訴訟標的價額核定部分予以廢棄。原裁定關於
    訴訟標的價額之核定既經本院予以廢棄，則原裁定關於命補
    繳裁判費部分，即失所附麗，附此敘明。
三、據上論結，本件抗告為有理由，爰依民事訴訟法第77條之1
    第4項、第77條之13、第77條之17、第450條、第495條之1，
    裁定如主文。
中    華    民    國    98    年    3    月    4      日
                      民事庭   審判長法  官  謝 志 揚
                                     法  官  林 鳳 珠
                                     法  官  劉 雪 惠
以上正本係照原本作成。
本裁定除以適用法規顯有錯誤為理由，不得再抗告。如提起再抗
告，應於收受後10日內委任律師為訴訟代理人向本院提出再抗告
狀（均須按他造當事人之人數附繕本）。並繳納再抗告費新台幣
1千元。
中    華    民    國    98    年    3     月    4     日
                                      書記官 陳 萬 山


司法院資訊處製作；財團法人民間司法改革基金會備份。
